【裁判字號】    89,訴,778
【裁判日期】    890831
【裁判案由】    偽造貨幣
【裁判全文】
臺灣臺南地方法院刑事判決                          八十九年度訴字第七七八號
    公  訴  人  臺灣台南地方法院檢察署檢察官
    被      告  戊○○
    指定辯護人  本院公設辯護人甲○○
右列被告因偽造貨幣案件，經檢察官提起公訴 (八十九年度偵字第五三二三號)，本
院判決如左：
    主  文
戊○○連續行使偽造之通用紙幣，累犯，處有期徒刑參年陸月。
扣案之偽造新台幣壹仟元貳拾捌張沒收之。
    事  實
一、戊○○曾因違反麻醉藥品管理條例案件，經台灣高等法院台中分院判處有期徒刑
    七月確定，於民國八十五年八月三日執行完畢，猶不知悔改。竟另基於行使偽造
    通用紙幣之概括犯意，連續於如附表所示之時間、地點，持偽造之新台幣（下同
    ）一千元紙鈔，以購物之方式找換真鈔（詳如附表所示）。嗣戊○○於附表編號
    三所示之時間、地點向丁○○找換真鈔後，尚未離去之際，經警據報前往查獲，
    並自戊○○所駕駛之自小客車上查扣得偽造之千元紙鈔二十五張及來源不明之日
    常用品毛巾、香皂等物，並循線追回前開戊○○所已行使之千元偽鈔三張。
二、案經臺南縣警察局佳里分局報告臺灣臺南地方法院檢察署檢察官偵查起訴。
    理  由
一、訊據被告戊○○固坦承有於附表所示之時間、地點向附表所示之被害人持千元紙
    鈔購買附表所示物品之事實不諱，惟矢口否認有何行使偽造千元紙幣，以找回真
    鈔之犯行，辯稱：姓名不詳綽號「阿龍」之成年男子於八十九年四月二十四日下
    午五時許，在台中火車站交付一疊二十五張千元偽鈔予伊，用以清償「阿龍」之
    女友積欠伊之債務，斯時伊未看就直接收起來，回住處始發現係偽鈔，至八十九
    年四月二十四日晚上八時許，伊至被害人乙○○所經營之中藥行購買四物二包，
    於匆忙中抽到假鈔，另八十九年四月二十五日中午十一時許係拿千元真鈔向被害
    人丙○○購買普拿疼一盒云云。經查：該疊二十八張偽造千元紙鈔係姓名不詳、
    綽號「阿龍」之成年男子交付予被告戊○○使用等情，業據被告迭於警訊、檢察
    官偵查中分別陳稱：「阿龍拿偽鈔新台幣二十七張用看看」、「（問：阿龍拿偽
    鈔讓你用看看是何意思？）用看看是換現金」、「（問：為何交你偽鈔？）他欠
    我錢，並要向我借錢，就拿那些偽鈔給我」（見偵卷第十七頁）等語明確，被告
    雖於本院調查時改口稱係收受後方知係偽鈔云云，然被告持有該疊偽造千元紙鈔
    之來源係「阿龍」交付伊使用等情，已如上述，則觀諸被告於警訊及檢察官訊問
    時所稱均屬相同，則其事後於本院調查時翻異前詞，自屬臨訟卸責之詞，不足採
    信。是被告知悉該疊千元紙鈔係偽造而故予收受之事實，應堪認定。次查，被告
    戊○○如何至附表所示之商店，持偽造之千元紙鈔購買附表所示之物品，以找回
    真鈔等情，亦據被害人乙○○、丙○○及陳榮傳於本院調查時陳稱綦詳，且被害
    人乙○○、丙○○及陳榮傳所持有前開被告持之用以換取真鈔之偽造千元紙鈔，
    其上之鈔票編號分別係ＫＷ九八四五七八ＢＲ、ＣＭ二三八七七七ＦＶ、ＣＭ二
    三八七七七ＦＶ，核與自被告所駕駛之自小客車上取出之偽造千元紙鈔上之鈔票
    編號相同，益證被告確有持前開偽造千元紙鈔至被害人處消費以換取真鈔之犯行
    ，又被告為警查獲時係將真鈔與假鈔分別置放，此業據被告於警訊時自承：「（
    問：妳不知如何分辨真鈔及偽鈔，警方查獲時妳為何將真鈔與偽鈔分別放置？）
    真鈔是我的，所以隨身攜帶身上，偽鈔千元係綽號阿龍給我的，所以放予該車內
    」等語，則被告下車至被害人乙○○經營之中藥行購買中藥，理應以身上之真鈔
    支付，其拿取放置於車上之偽造千元紙鈔消費，顯係特意所為，是其辯稱係匆忙
    中抽到假鈔云云，顯與事理不合，自難採信。至被告雖供稱：阿龍交付伊二十五
    張偽造千元紙鈔等語，惟被告於檢察官偵訊時亦自承：「他（即指阿龍）說他拿
    二十五張，但我沒數」等語（見偵卷第十七頁），則以警方自被告所駕駛之自小
    客車內共扣得二十五張偽造之千元紙鈔，再加上前開被告所持有用以消費之三張
    偽造之千元紙鈔，被告戊○○所持有並經扣案之偽造千元紙鈔之總數應係二十八
    張。是本件事證明確，被告犯行洵堪認定，應依法論科。
二、核被告戊○○明知為偽造之通用紙幣而持之行使，係犯刑法第一百九十六條第一
    項之罪。其行使偽造通用紙幣，包含詐欺性質，不另論詐欺取財罪，又其先後多
    次行使偽造通用紙幣之犯行，時間緊接、犯罪構成要件相同，顯係基於概括之犯
    意而為之，為連續犯，應依刑法第五十六條之規定論以一罪，並加重其刑。查被
    告有事實欄所載之犯罪科刑執行情形，有臺灣高等法院被告全國前案紀錄表一份
    在卷可佐，其受有期徒刑之執行完畢後五年以內，再犯本件有期徒刑以上之罪，
    為累犯，應依刑法第四十七條之規定，遞加重其刑。爰審酌被告之犯罪動機、目
    的、手段、所得利益、對社會金融秩序所生之危害及其犯罪後猶飾詞狡辯，毫無
    悔意等一切情狀，量處如主文所示之行，以資懲儆。扣案偽造之千元紙鈔二十八
    張，應依刑法第二百條之規定宣告沒收。
據上論斷，應依刑事訴訟法第二百九十九條第一項前段、刑法第一百九十六條第一項
、第二百條、第五十六條、第四十七條、罰金罰鍰提高標準條例第一條前段，判決如
主文。
本案經檢察官柯怡伶到庭執行職務。
中    華    民    國      八十九    年      八      月      三十一      日
                                  臺灣臺南地方法院刑事第二庭
                                      審判長法  官  林  勇  奮
                                            法  官  王  獻  楠
                                            法  官  鄭  燕  璘
右正本證明與原本無異。
如不服本判決，應於判決送達後十日內，向本院提出上訴狀。
                                            書記官  田  富  蓉
中    華    民    國      八十九    年      九      月      一          日
附錄本案論罪科刑法條全文：
刑法第一百九十六條第一項
行使偽造、變造之通用貨幣、紙幣、銀行券，或意圖供行使之用而收集或交付於人者
，處三年以上十年以下有期徒刑，得併科五千元以下罰金。
附表：
┌──┬─────┬────────┬───┬──────┬──────┐
│編號│ 犯罪時間 │ 犯  罪  地  點 │被害人│ 購 買 物 品│  找換金額  │
├──┼─────┼────────┼───┼──────┼──────┤
│    │89.4.24晚 │臺南縣玉井鄉中正│乙○○│中藥四物二包│900元       │
│ 一 │上八時許  │路三五八號      │      │            │            │
│    │          │                │      │            │            │
├──┼─────┼────────┼───┼──────┼──────┤
│    │89.4.25早 │臺南縣七股鄉龍山│丙○○│西藥普拿疼一│920元       │
│ 二 │上十一時  │村龍山一二三號  │      │盒          │            │
│    │許        │            │      │            │            │
├──┼─────┼────────┼───┼──────┼──────┤
│    │89.4.25中 │臺南縣七股鄉大埕│陳榮傳│西藥普拿疼一│920元       │
│ 三 │午十二時  │村三五二號      │      │盒          │            │
│    │許        │                │      │            │            │
└──┴─────┴────────┴───┴──────┴──────┘


司法院資訊處製作；財團法人民間司法改革基金會備份。
